臺灣臺南地方法院刑事判決　　　　　　　 94年度易字第773號
聲　請　人　臺灣臺南地方法院檢察署檢察官
被　　　告　丁○○
　　　　　　　　　　現於臺灣台南看守所
上列被告因竊盜案件，經檢察官聲請以簡易判決處刑（94年度偵
字第8554號），及檢察官聲請併案審理（94年度偵字第9630、10
524、14233、1359 9號）本院認不宜以簡易判決處刑，改依通常
程序審理，經被告於準備程序中，就被訴之事實為有罪之陳述，
本院裁定由受命法官進行簡式審判程序，判決如下：
    主  文
丁○○共同連續攜帶兇器竊盜，處有期徒刑拾月。扣案之棉質手
套壹雙、螺絲起子壹支均沒收。
    事  實
一、丁○○意圖為自己不法之所有，基於概括之犯意，先於（一
    ）民國九十四年七月一日上午六時四十五分許，在台南市中
    西區○○○路○段十六號「特易購賣場」地下室一樓賣場內
    ，趁店內人員疏於注意之際，徒手竊取男印花圓領Ｔ恤一件
    ，價值約新台幣（下同）二百四十九元，得手後，塞入褲內
    ，未向櫃台結帳即逕離去，適為店內監視器側錄發現，經店
    員楊朝成逮獲。（二）又於九十四年七月二十四日、二十六
    日、二十八日連續三次，與陳永泰（另由檢察官偵查）基於
    共同犯意之聯絡，至台南市○○區○○路四段三十六巷二０
    ０弄六十號前竊取己○○所有之鋁合金與白鐵板等合計價值
    約三十五萬元。七月二十八日凌晨又在該處行竊不鏽鋼鐵板
    時為警查獲陳永泰，丁○○趁機逃逸。（三）又於九十四年
    八月九日在台南市○○區○路七十三巷五十號甲○○住宅，
    與方啟彰（另由來察官偵查中）共同翻牆進入屋內竊取甲○○家中之如用皮包二只、皮帶約十條、各式手錶六支、印章
    五枚及金融卡四張等物得手後離去。於九十四年八月十日因
    毒品案為警查獲後供出上情。（四）又於九十四年八月二十
    三日凌晨三時許，攜帶手套一雙與可供作兇器之螺絲起子一
    支，在台南縣西港鄉屈仔頭四十六號，趁許錦德之ＴＭ─四
    五九一號自用小客車車門未鎖之際，竊取車內音響一台得手
    。又於同日凌晨三時四十分許，在台南縣永康市○○街一二
    三號，侵入戊○○所經營之愛莉莎檳榔城內，竊取戊○○所
    有之指申剪工具包一只，得手離去之際，為戊○○發現報警
    查獲。並扣得準備行竊用之手套一雙與起子一支等。（五）
    又於九十四年十一月十七日下午六時四十五分許，騎乘ＭＰ
    Ｏ─六一０號機車，途經台南縣安定鄉新吉村十九號後側空
    地時，見乙○○所有之輕型鋼鐵無人看管，即竊取十三支價
    值約二萬元，得手離去之際，為乙○○發現報警查獲。
二、案經臺南市警察局第二分局、第六分局、臺南縣警察局永康
    分局、善化分局等報告臺灣台南地方法院檢察署檢察官偵查
    起訴及聲請併案審理。
    理      由
一、右揭犯罪事實，業據被告丁○○於警詢、偵查中及本院審理
    時坦承不諱，核與證人即被害人賣場職員楊朝成、甲○○、
    許錦德、戊○○與乙○○等人於警訊時所指訴之失竊情節相
    符，此外，復有扣押書、扣押物品目錄表、贓物認領保管單
    、照片等在卷可稽。被告自白核與事實相符，堪予採信，本
    件事證明確，被告犯行洵堪認定，應依法論科。
二、按刑法第三百二十一條第一項第三款之攜帶兇器加重竊盜罪
    ，係以行為人攜帶兇器竊盜為其加重條件，此所謂兇器，其
    種類並無限制，凡客觀上足對人之生命、身體、安全構成威
    脅，具有危險性之兇器均屬之，且祇須行竊時攜帶此種具有
    危險性之兇器為已足，並不以攜帶之初有行兇之意圖為必要
    （最高法院七十九年台上字第五二五三號判例參照）；查螺
    絲起子、鐵條鐵片、板手、鐵鎚等係金屬材質，形狀尖銳且
    質地堅硬，若持以行兇，客觀上足以對人之身體、生命構成
    威脅，具有殺傷力，顯為具有危險性之兇器。核被告丁○○
    所為犯罪事實一之（一）、（二）、（四）之行為係犯刑法
    第三百二十條第一項之普通竊盜罪，所為犯罪事實一之（二
    ）部份係犯刑法第三百二十一條第一項第二款之踰越牆垣竊
    盜罪，犯罪事實一之（三）部份係犯刑法第三百二十一條第
    一項第三款之持兇器竊盜罪。被告與陳永泰就竊盜己○○財
    物，被告與方啟彰就竊盜甲○○之財物之犯行，二人間有犯
    意聯絡及行為分擔，均為共同正犯。其先後多次犯行，時間
    緊接，犯罪構成要件相同，顯均係基於概括之犯意反覆為之
    ，應依連續犯之規定論以一較重之持有兇器竊盜罪，並加重
    其刑。爰審酌被告竊盜所得財物之價值，及其犯罪動機、目
    的、犯罪後坦承犯罪，態度良好等情狀，量處如主文所示之
    刑，以資懲儆。扣案之鑰匙手套一雙與起子一支係被告所有
    預備供犯罪所用，業據被告於警訊時供明，依刑法第三十八
    一條第一項第二款宣告沒收。
據上論斷，應依刑事訴訟法第四百五十二條、第二百七十三條之
一、第二百九十九條第一項前段、刑法第二十八條、第五十六條
第三百二十一條第一項第三款、第三十八條第一項第二款，判決
如主文。
本案經檢察官丙○○到庭執行職務。
中　　華　　民　　國　　94　　年　　12　　月　　6 　　日
                        刑事第四庭  法  官  朱中和
右正本證明與原本無異。
如不服本判決，應於判決送達後十日內向本院提出上訴狀（應附
繕本）。
                                    書記官  陳著振
中　　華　　民　　國　　94　　年　　12　　月　　8 　　日
附錄本案論罪科刑法條全文：
刑法第三百二十一條第一項第三款：
犯竊盜罪而有左列情形之一者，處六月以上五年以下有期徒刑：
三  攜帶兇器而犯之者。
